# 纯粹购买客户资源该如何入账？

提问人：xiaofr 时间：2014-01-20 18:03:48
纯粹购买客户资源该如何入账？ 举例，A公司与B公司在某一细分产品领域是竞争方，现在A公司拟买断B公司客户资源，B公司不再做该细分产品。A公司为此支付 100 万元。 请问，新准则下，A公司该如何入账？与评估有无关系？能否评估？无形资产还是销售费用？

回答人：chenyiwei
单独购买的客户资源，应可为购买方带来未来经济利益，且不具有实物形态，符合《企业会计准则第 6 号——无形资产》第三条规定的可辨认性标准之一“能够从企业中分离或者划分出来，并能单独或者与相关合同、资产或负债一起，用于出售、转移、授予许可、租赁或者交换”，因此应确认为一项无形资产。 根据《企业会计准则第 6 号——无形资产》第十二条规定：“无形资产应当按照成本进行初始计量。外购无形资产的成本，包括购买价款、相关税费以及直接归属于使该项资产达到预定用途所发生的其他支出。” 购买方应根据具体情况谨慎估计其使用寿命，如果确实无法合理估计使用寿命的，则可能可以作为使用寿命不确定的无形资产。